# 请教陈版主：准则解释 16 号递延所得税的确认

提问人：xiaolu66 时间：2023-04-07 18:22:50
陈老师好！
准则解释 16 号第一项内容“关于单项交易产生的资产和负债相关的递延所得税不适用初始确认豁免的会计处理”，对于租赁业务，公司自 2021 年开始执行新租赁准则，并按照使用权资产折旧、租赁负债利息摊销虽影响了利润但税法不认可该费用，故做了纳税调增，支付的租金，虽然未体现在利润表中，但税法允许税前扣除，故做了纳税调减，并在每个资产负债表日，根据纳税调增、纳税调减的差额，确认了递延所得税资产或者负债，即同一个租赁合同，按纳税调整的净额确认递延所得税资产或者递延所得税负债，未分别确认递延所得税资产和递延所得税负债。
现执准则解释 16 号，有几个疑问，请老师帮忙解答：
1、准则解释 16 号，要求分别确认递延所得税资产和递延所得税负债，对于亏损企业，基于谨慎性原则，若无法判断未来是否可产生足够的应纳税所得额，是否应仅确认递延所得税负债，不确认递延所得税资产？
2、准则解释 16 号规定衔接时将累积影响数调整财务报表列报最早期间的期初留存收益及其他相关财务报表项目，即需要把 21 年开始执行新租赁准则到现在的所有租赁合同按照准则解释 16 号的规定重新梳理一遍，调整 2022年度报表，即 2023 年报表的期初数调成追溯后 2022 年报表金额，且 2023 年每个月利润表的上年同期数均需使用追溯调整后的 2022 年各月利润表数据，是吗？

回答人：chenyiwei
1、此问题以前讨论过，我们目前的观点是：即使是亏损企业，只要存在由使用权资产形成的递延所得税负债的，就应当确认由租赁负债形成的递延所得税资产。
2、是。